臺灣高雄地方法院刑事判決　　　　　　　 94年度易字第143號
公　訴　人　臺灣高雄地方法院檢察署檢察官
被　　　告　丙○○
上列被告因竊盜案件，經檢察官提起公訴（93年度偵字第22995
號）暨移送併辦（93年度偵字第25302 號、94偵字第6734號及94
年度偵字第13728 號），嗣被告就被訴事實為有罪之陳述，並聽
取當事人之意見後，本院合議庭裁定改依簡式審判程序，並判決
如下：
    主  文
丙○○連續攜帶兇器，踰越牆垣竊盜，累犯，處有期徒刑拾月。
扣案之鍊子猴、小型噴火器各壹組及小鋤頭、老虎鉗、美工刀、
鋸片、扳手、活動扳手各壹支，均沒收。
    事  實
一、丙○○前因違反毒品危害防制條例案件，經法院判處有期徒
    刑6 月確定，於民國90年8 月21日易科罰金執行完畢。詎仍
    不知悔改，基於意圖為自己不法所有之概括犯意，連續於：
(一)、93年11月13日14時許，與丁○○（嗣到案後另行審結）共同
    基於意圖為自己不法所有之犯意聯絡，因丁○○由姓名年籍
    不詳綽號「黑面」之成年友人處知悉位於高雄縣燕巢鄉○○
    村○○路125 號之華總金屬工業股份有限公司（下稱華總公
    司）廠房乏人看管，而由丙○○駕駛向不知情之邱志明借用
    之車牌號碼2972－ＧＮ號自用小貨車搭載丁○○，自鎖已遭
    人損壞之門進入上址華總公司內（無故侵入建築物部分未據
    告訴），共同徒手竊取鐵質手推車1 台、廢鐵管1 支、零星
    廢鐵1 批（合計價值約新臺幣《下同》3,000 元），得手後
    置於前開自用小貨車上，欲載運至舊貨商處變賣得現時，隨
    即遭華總公司旁住戶發現報警而在上址華總公司後方圍牆旁
    逮捕。
(二)、93年12月14日下午某時許，攜帶其所有，客觀上對人之生命
    、身體具有危險性，足供為兇器使用之鍊子猴1 組及小鋤頭
    1 支，侵入高如男所有高雄縣岡山鎮○○里○○段944 號土
    地內，利用所攜帶之前開工具挖掘高如男埋設於該地之電纜
    線1 條計30公尺（價值約6,000 元）得手後，而用其所有之
    小型噴火器將電纜線外緣塑膠套燒熔，欲截取內部銅線變賣
    金錢之際，為警在上址查獲，並扣得鍊子猴1 組、小鋤頭1
    支及小型噴火器1 組。
(三)、94年3 月17日17時許，至高雄縣岡山鎮○○○路1 號「岡山
    鋼鐵公司」（下稱岡山公司），攜帶其所有，客觀上對人之
    生命、身體具有危險性，足供為兇器使用之老虎鉗、美工刀
    及鋸片各1 支，踰越岡山公司圍牆上之破洞進入岡山公司內
    ，截取岡山公司電纜線2 綑（價值約3,000 元），得手後將
    電纜線搬至岡山公司圍牆外，焚燒該電纜線外層塑膠包裝，
    欲取得內部銅線變賣金錢，適為岡山公司保全人員施永章發
    現而報警查獲，並扣得老虎鉗、美工刀及鋸片各1 支。
(四)、94年6 月13日21時30分許，又攜帶其所有，客觀上對人之生
    命、身體具有危險性，足供為兇器使用之扳手及活動扳手各
    1 支，踰越夜間無人居住之建築物─即岡山公司圍牆上之破
    洞進入岡山公司內，竊取馬達銅線1 批，得手後將馬達銅線
    拖出廠區外機車停放處，將上開贓物置於其所騎乘之車牌號
    碼ＯＫＺ－853 號重型機車踏板上，適為岡山公司保全人員
    林育德發現而當場查獲，並扣得扳手及活動扳手各1 支。
二、案經高雄縣政府警察局岡山分局報請臺灣高雄地方法院檢察
    署檢察官偵查起訴及移送併辦。
    理  由
壹、程序方面：
一、按除被告所犯為死刑、無期徒刑、最輕本刑為3 年以上有期
    徒刑之罪或高等法院管轄第一審案件者外，於法院行準備程
    序進行中，被告先就被訴事實為有罪之陳述時，審判長得告
    知被告簡式審判程序之旨，並聽取當事人、代理人、辯護人
    及輔佐人之意見後，裁定進行簡式審判程序；又簡式審判程
    序之證據調查，不受刑事訴訟法第159 條第1 項、第161 條
    之2 、第161 條之3 、第163 條之2 及第164 條至第170 條
    規定之限制，刑事訴訟法第273 條之1 第1 項、第273條之2
    分別定有明文。
二、查本件被告丙○○所犯為死刑、無期徒刑、最輕本刑為3 年
    以上有期徒刑以外之罪，且非高等法院管轄第一審之案件，
    其於本院審理中就前揭被訴事實為有罪之陳述，經審判長告
    知簡式審判程序之旨，並聽取公訴人及被告之意見後，本院
    認無不得或不宜改依簡式審判程序進行之處，爰依前揭規定
    ，經本院合議庭裁定進行簡式審判程序，核先敘明。
貳、實體方面：
一、上揭事實，業據被告丙○○於本院審理中均坦承不諱，而上
    揭犯罪事實(一)部分，有共同被告丁○○於警詢及偵查中之供
    述、證人即華總公司廠長戊○○於警詢及偵查中之指述、邱
    志明警詢之證詞，並有領結2 紙、現場照片4 幀在卷可稽；
    上揭犯罪事實(二)部分，有證人即被害人高如男員工乙○○於
    警詢及偵查中之指述，且有贓物領據1 紙、現場照片2 幀、
    扣案之鍊子猴1 組、小鋤頭1 支及小型噴火器1 組可按；上
    開犯罪事實(三)部分，則有證人即岡山公司負責人己○○及保
    全人員施永章於警詢之證述，復有贓物認領單1 紙、照片11
    幀、扣案之老虎鉗、美工刀及鋸片各1 支足佐；上開犯罪事
    實(四)部分，亦有證人己○○及保全人員林育德於警詢之指證
    ，此外，有卷附贓物認領保管單1 紙、照片3 幀、扣案之扳
    手及活動扳手各1 支足稽，均與被告自白相符，堪予採為論
    罪之依據，故本件事證明確，被告犯行堪予認定。
二、按上開犯罪事實(二)扣案之鍊子猴1 組：鍊子部分為鐵製物，
    且成長條狀；而小鋤頭1 支：握柄1 端為鐵製細扁之鏟狀物
    ；犯罪事實(三)扣案之老虎鉗1 支、美工刀及鋸片：均有1端
    為尖銳之鐵製利器、硬物；犯罪事實(四)扣案之扳手及活動扳
    手各1 紙，亦為鐵製硬物鈍器，若持以攻擊，均足以對人之
    生命、身體造成危害，客觀上足以作為兇器，此經本院當庭
    勘驗無訛，並有照片5 幀在卷可稽。岡山公司夜間僅有保全
    人員駐守在工廠外之警衛室內，以方便巡邏，並無人居住，
    此有本院刑案電話查詢紀錄表1 紙在卷可按。又岡山公司之
    圍牆上有1 足以容人鑽越之洞口，且洞口底部並非緊臨或靠
    近地面，上揭犯罪事實(三)、(四)，被告自該洞口進入岡山公司
    ，自屬踰越牆垣，有卷附該牆垣及洞口之照片1 幀可佐。故
    核被告上開犯罪事實(一)、(二)、(三)、(四)所為，分別係犯刑法第
    320 條第1 項之竊盜罪、第321 條第1 項第3 款之攜帶兇器
    竊盜罪、第321 條第1 項第2 款、第3 款之攜帶兇器、踰越
    牆垣竊盜罪及第321 條第1 項第2 款、第3 款之攜帶兇器、
    踰越牆垣竊盜罪。又被告多次犯行，時間緊接，方法相同，
    觸犯構成要件相同之罪名，顯係基於概括犯意為之，依連續
    犯規定論以情節較重之攜帶兇器、踰越牆垣竊盜一罪，並依
    法加重其刑。查被告前因違反毒品危害防制條例案件，經法
    院判處有期徒刑6 月確定，於90年8 月21日易科罰金執行完
    畢，有卷附臺灣高等法院被告全國前案紀錄表1 份可稽，其
    受有期徒刑之執行完畢，5 年以內再犯本件有期徒刑以上之
    罪，為累犯，應依法加重其刑，並遞加重之。爰審酌被告正
    值壯年，身體健全，竟因缺錢花用，不思正途謀生，且持鍊
    子猴、小鋤頭、老虎鉗、美工刀、鋸片、扳手及活動扳手等
    兇器竊取電纜線等物，以此方式竊取財物欲變賣獲利，幸及
    時為警查獲，將竊得財物追回，始未造成進一進之損害，且
    念犯後坦承，態度尚佳等一切情狀，量處如主文所示之刑，
    以資懲儆。至扣案之鍊子猴1 組及小鋤頭、老虎鉗、美工刀
    、鋸片、扳手、活動扳手各1 支，均係被告攜帶而構成本案
    加重要件之攜帶兇器之物，仍屬供犯罪所用之物，而扣案之
    小型噴火器1 組，則為供犯罪所用之物，且上開之物均係被
    告所有，業經被告於本院審理中自承在卷，即均應依刑法第
    38條第1 項第2 款之規定，宣告沒收。
三、又公訴人雖僅就被告上揭犯罪事實(一)之犯行起訴，而併案之
    上揭犯罪事實(二)、(三)、(四)部分，與前揭起訴部分之犯行，時
    間緊接，方法相同，顯係基於概括之犯意所為，有連續犯之
    裁判上一罪關係，已如前述，為起訴效力所及，本院自得併
    予審理。另同案被告丁○○部分，另待其到庭後再予審結，
    附此敘明。
據上論斷，應依刑事訴訟法第273 條之1 、299 條第1 項前段，
刑法第56條、第321 條第1 項第2 款、第3 款、第47條、第38條
第1 項第2 款，判決如主文。
本案經檢察官甲○○到庭執行職務。
中　　華　　民　　國　　94　　年　　11　　月　　11　　日
                  刑事第十五庭審判長  法　官  唐照明
                                      法  官  呂憲雄
                                      法  官  陳筱蓉
以上正本證明與原本無異。
如不服本判決，應於收受送達後10日內向本院提出上訴書狀。
中　　華　　民　　國　　94　　年　　11　　月　　11　　日
　　　　　　　　　　　　　　　　　    書記官  梁瑜玲
附錄本案論罪科刑法條全文：
刑法第321條
犯竊盜罪而有左列情形之一者，處六月以上、五年以下有期徒刑
：
一  於夜間侵入住宅或有人居住之建築物、船艦，或隱匿其內而
    犯之者。
二  毀越門扇、牆垣或其他安全設備而犯之者。
三  攜帶兇器而犯之者。
四  結夥三人以上而犯之者。
五  乘火災、水災或其他災害之際而犯之者。
六  在車站或埠頭而犯之者。
前項之未遂犯罰之。
